# 买断旅店销售的收入确认与纳税疑惑

提问人：cnh6226 时间：2017-09-06 13:22:09
A公司与X旅店签订了一个协议，大意是，A公司参照X旅店上一年的营业额，支付给X旅店约定金额的费用，推广、销售X旅店的住宿，实际销售归A公司（合同约定了如果销售增长过大，约定金额会有调整的条款），X旅店提供住宿的成本仍由旅店承担。由于存在X旅店直接收款的情况，几个点拿不准请教老师：
1 、增值税该A公司缴还是X旅店缴？ 按《营业税改征增值税试点实施办法》财税〔 2016 〕 36 号，第二条 “单位以承包、承租、挂靠方式经营的，承包人、承租人、挂靠人（以下统称承包人）以发包人、出租人、被挂靠人（以下统称发包人）名义对外经营并由发包人承担相关法律责任的，以该发包人为纳税人。否则，以承包人为纳税人。”这一规定，实务中是否判断标准是：A公司开票，就A公司纳税，X旅店开票，就X旅店缴税，这对吗？
2 、企业所得税该A公司缴还是X旅店缴？ 按国税发[1997]8号 企业租赁经营有关税收问题（没找到此文的废止依据）一、企业全部或部分被个人、其他企业、单位承租经营，但未改变被承租企业的名称，未变更工商登记，并仍以被承租企业名义对外从事生产经营活动，不论被承租企业与承租方如何分配经营成果，均以被承租企业为企业所得税纳税义务人，就其全部所得征收企业所得税。 按此规定，还得由X旅店缴企业所得税么？那么，X旅店缴企业所得税的收入，是合同约定的固定金额的费用，还是要加上实际经营收入？
3 、A公司确认收入，是按X旅店实际营业额全额确认收入？还是按实际营业额超过合同约定支付金额的差额部分来确认收入？
4 、这合同，算承包还是承租？承包又没有利润分成机制，承租X旅店又承担了成本......

回答人：chenyiwei
该交易对A而言是一种买断式包销行为，由于A公司承担了买断导致的顾客消费需求不足的风险，也享有消费需求增加所产生的额外收益，因此这种情况不论在原先的收入准则下，还是在新修订的收入准则下，A都应按总额法确认收入，并将支付给B的买断支出作为成本。在税务处理上，旅店应就买断款向A开票，A再向顾客开票，双方分别各自承担增值税和企业所得税的纳税义务。